【裁判字號】    97,勞訴,4
【裁判日期】    970521
【裁判案由】    給付資遣費
【裁判全文】
臺灣臺南地方法院民事判決               97年度勞訴字第4號
原      告  丁○○○○○○
被      告  東弘實業股份有限公司
法定代理人  甲○○
上列當事人間請求給付資遣費等事件，經本院於民國97年5月7日
言詞辯論終結，判決如下：
    主      文
被告應給付原告新台幣參萬捌仟參佰參拾肆元，及自民國九十七
年二月十四日起至清償日止，按年息百分之五計算之利息。
原告其餘之訴駁回。
訴訟費用新臺幣陸仟參佰玖拾元，由被告負擔新臺幣伍佰元，餘
由原告負擔。
本判決原告勝訴部分得假執行。但被告如以新台幣參萬捌仟參佰
參拾肆元為原告預供擔保，得免為假執行。
原告其餘假執行之聲請駁回。
    事實及理由
一、原告主張：
（一）原告於民國84年6月15日起受僱於被告，因表現良好晉升
      為廠長一職。雙方終止契約前，被告給付原告每月平均工
      資為新台幣（下同）29,000元，每日工作8小時，自上午8
      時30分至下午5時30分，中午休息1小時，每週工作6日。
      96年11月中旬，被告未與原告協商，即片面將原告調降為
      營業助理職務，但工作內容卻是打掃清潔，且連續張貼不
      實公告侮辱原告名譽，雖經力爭仍不得平反，甚因此擅記
      原告共2支大過處分，造成原告身心受創，原告遂於96年1
      1月19日申請特別休假至同年月24日在家撫平情緒。原告
      於同年月26日恢復上班後，被告即怒叫原告離開公司，並
      聲稱僅願給付相當於2個月工資之資遣費，若原告不同意
      ，則威脅要每天辱罵，命原告掃廁所、洗車、清潔雜物，
      直到原告受不了為止。原告為此，先向財團法人台南勞資
      事務基金會提出協調申請，盼能和平解決爭議，惟被告之
      不實陳述令協調不成立。未料，被告竟於勞資爭議期間，
      張貼不准原告請假之公告，惡意剝奪勞工權利。原告於是
      再向台南市政府勞工局申請勞資爭議調解，並於96年12月
      27日召開調解會議，調解結果仍是不成立。無奈原告於隔
      日即28日，便接獲被告以原告已連續曠職3日以上，應予
      解僱之存證信函。按勞資爭議處理法第7條規定：「勞資
      爭議在調解或仲裁期間，資方不得因該勞資爭議事件而歇
      業、停工、終止勞動契約或為其他不利於勞工之行為。」
      ，原告請假期間均有正式提出申請，更有醫師診斷證明書
      為憑，故被告之惡意不准假及解僱行為當屬無效。
（二）被告要求原告每二週工作96小時，逾越勞動基準法（以下
      簡稱勞基法）第30條每二週不得超過84工時之規定，且未
      發延長工時加班費；國定例假日依勞基法第37條規定，應
      放假19天，僅放假10天，假日出勤亦不加發假日工資：細
      數被告種種不法作為，已嚴重侵害原告權益，勞雇關係存
      續顯然無益，迫原告於96年12月28日依勞基法第14條第6
      項規定，以存證信函主張雇主違反勞動契約及勞工法令，
      不經預告終止契約，終止日訂為97年1月22日。
（三）按民法第126條規定：「利息、紅利、租金、贍養費、退
      職金及其他1年或不及1年之定期給付債權，其各期給付請
      求權，因5年間不行使而消滅。」，換言之，原告針對被
      告未給付延長工時加班費及假日工資之請求權，得追溯至
      終止契約日前5年。另依勞基法第14條但書規定：「第17
      條規定（資遣費發給標準）於本條終止契約準用之。」，
      原告就以上延長工時加班費、例假日工資及資遣費等事，
      分別起訴如下：
（１）延長工時加班費部分：
      被告要求原告每日工作8小時，每週工作6日，每二週工作
      時數總計96小時，逾越勞基法第30條每二週不得超過84工
      時之規定，且未發給延長工時加班費，按民法第126條規
      定得追溯至終止契約日前5年，原告得向被告請求延長工
      時加班費共計167,536元（每2週延長工時12小時，每月為
      24小時即3日，計算式：每月3天×l2個月×5年×日薪967
      ＝174,064元，扣除原告96年11月18日至97年1月21日請假
      期間共9週即2個月又6小時，計算式：每月3天×2個月×
      日薪967＝5,802 +6小時×時薪121＝726；實際金額為174
      ,064-5,802-726 ＝167,536）。
（２）例假日工資部分：
      國定例假日依勞基法第37條規定，應放假19天，惟原告僅
      放假9天（中華民國開國紀念日、農曆除夕、春節3天、民
      族掃墓節、勞動節、端午節、中秋節），尚有10天國定例
      假日未給薪，按民法第126條規定得追溯至終止契約日前5
      年，原告得向被告請求例假日工資共計45,449元（計算式
      ：10天×5年×日薪967＝48,350元，扣除原告96年11月18
      日至97年1月21日請假期間之例假日共3日，計算式：3天
      ×日薪967＝2,901元；48,350-2,901＝45,449）。
（３）資遣費部分：
      按「在同一雇主之事業單位繼續工作，每滿1年發給相當
      於1個月平均工資之資遣費。工作未滿1年者，以比例計給
      之。未滿1個月者以1個月計。」、「勞工適用本條例之退
      休金制度者，適用本條例後之工作年資，於勞動契約依勞
      動基準法第11條．．．第14條規定終止時，其資遣費由雇
      主按其工作年資，每滿一年發給2分之1個月之平均工資，
      未滿一年者，以比例計給；．．．」分別為勞基法第17條
      第l、2項及勞工退休金條例第12條第1項所明定。查原告
      舊制年資為84年6月15日至94年6月30日，共計10年又l個
      月（計算式：29,000×10又1/12＝292,417）；新制年資
      為94年7月1日至97年l月21日，共計2年又7個月（計算式
      ：29,000×2又7/l 2×0.5個月＝37,459），爰依上開條
      文之規定，原告得向被告請求資遣費共計329,876元。（
      計算式：292,417+37,459＝329,876）。
（４）未領薪資部分：
      被告逕自扣發原告96年12月及97年l月份薪資未給付，爰
      請求被告給付。96年12月薪資為18,967元【計算式：29,0
      00-（病假18天×日薪967×0.5+事假1天又3小時＝10,033
      ）＝18, 967】；97年1月薪資為20,307元（計算式：21天
      ×日薪967＝20,307）；總計未領薪資為39,274（計算式
      ：18,967+20,307＝39,274）。
（５）95年度保留特別休假未給假應補發工資部分：
      95年度應休未休之特別休假共計6天0.5小時，被告原同意
      特別休假採保留至96年度繼續申請，惟自96年11月19日勞
      資爭議發生後，被告即不同意原告申請95年度保留之特別
      休假，改承諾以特別休假折換薪資之方式併入96年12月薪
      資一併核發，卻延遲至今仍未補發，爰一併請求特別休假
      薪資5,863元（計算式：6天×日薪967＝5,802+0.5小時×
      時薪121＝5,863）。
（四）並聲明：被告應給付原告587,998元，及自起訴狀繕本送
      達之翌日起至清償日止，按年息百分之5計算之利息。原
      告願供擔保，請准宣告假執行。
二、被告則以：
（一）原告在任職期間前後與多位有家室業代傳出有不正常關係
      ，老闆娘認為有損公司形象，且員工私下皆議論紛紛，老
      闆娘私下糾正原告，原告卻不服管教頂撞上司，態度惡劣
      ，因此公司在求證過後才將原告記大過處分。犯錯記過是
      給予檢討再改進之機會，何來不實公告。原告已是第三次
      再犯，公司認為原告的品德與行為已不足以領導下屬。後
      來經多次與原告溝通協調，將原告調至新車部擔任助理，
      就是原告在服務廠前原職，工作內容也是經原告本人首肯
      才執行。
（二）這二年公司一直處於虧損狀態，原告身為廠長不思如何提
      升公司業績，卻在公司大搞男女關係，公司已一再原諒原
      告，原告卻自己不知檢點。原告原本職位是業務助理，在
      服務廠廠長離職後，一時無合適的人選，原告表示高度的
      興趣，自己毛遂自薦，公司鑒於原告比較資深，同意原告
      在薪資不變的條件下調任保險理賠兼代廠長一職。事發後
      ，公司體念原告已任職多年又從高雄到台南上班，於是將
      原告調回業務助理，薪資並未減少，工作也較輕鬆，事前
      原告也同意調職。
（三）原告在11月19日未依公司規定請假（按請特休假應於3天
      前向公司申請），亦未經雇主協商同意即逕自6天不來上
      班，嗣於11月26日才回來上班，於11月27日又以同樣手法
      ，請11月27日至12月l日4天4.5小時特休及12月3日至12月
      5日3天之特休，再次未按正常程序申請特休，又不經老闆
      批准，假單丟了就走人。老闆在忍無可忍情況下不予准假
      ，於96年11月28日寄存證信函要求即刻恢復上班，否則依
      曠職論處。上開事實原告向人諮詢後，自知未按正常程序
      請假有所理虧，乃於11月30日回到公司將11月27日至11月
      28日假別私自更改為事假，11月29日至12月l日申請病假
      ，由戴元昌內科診所開具3天之診斷證明，及12月3日至12
      月5日3天之特休。
（四）12月5日下午拿蔡鎰和診所休息3天之診斷證明，又將12月
      3日至12月5日假別改為病假，馬上又請12月6日至12月12
      日6天病假及12月13日至12月15日特休3天，當時未附病假
      證明。12月7日始提出霍永惠診所於12月6日開立休息6天
      之診斷證明，令被告質疑請假當天即可預知明天以後要生
      病6天，這已違反一般人生病常理。原告在勞資協調期間
      已表明無上班之意願，卻屢次稱病請假，到處向診所索取
      診斷證明，無非想不來上班又藉此要求公司支付半薪。本
      公司事後向診所求證，醫生皆言係配合病人要求開立多天
      之休息證明。原告請假之程序不僅有瑕疵，其病假亦失去
      正當性。被告以此主張原告曠職而終止勞動契約，皆於法
      有據。
（五）12月27日在勞工局協調，協調委員未經詳細調查原告的出
      勤狀況及在公司的行為，只聽信原告片面之詞，以致於調
      解不成。原告已曠職在先，12月28日公司不得不以多次曠
      職將原告解職，本公司並未違反勞資爭議處理法第7條規
      定。另外得知原告於97年1月2日已在距本公司50公尺近的
      別家服務廠上班，還身穿本公司的制服，原告又聯絡本公
      司客戶到她新任職公司保養維修，且捏造事實說公司惡意
      解職，傷害公司形象。私下早已談好條件跳槽到別家公司
      ，搶公司生意又公然提告要資遣費，真是無法無天。
（六）按勞基法第14條第l項第6款及第2項明文雇主違反勞動契
      約或勞工法令致有損害勞工權益之虞者，勞工得不經預告
      終止契約，惟其契約終止之行使應於自知悉其情形之日起
      30日內為之。查本件原告自84年7月15日任職之初，被告
      即與其約定每月之工作日數為週六、例假日不休，而每月
      薪資係包含例假日之工資及加班費，故被告並未違反兩造
      之勞動契約規定甚明。再查，被告每月給付之薪資並未低
      於每月最低基本工資、加班費及國定例假日之工資額，則
      即便被告確有未依勞基法第37條之規定給予勞工完全之休
      假，亦難謂有損害勞工權益之虞。原告以此理由向被告終
      止勞動契約，並請求資遣費，顯屬無據。若鈞院認原告確
      有勞基法第14條第1項第6款之請求理由，惟據原告於97年
      4月23日言詞辯論時表示，伊進入公司就是依被告公司約
      定來上班，直到勞資爭議的時候，才知道被告是違法。查
      兩造係於96年12月5日協調勞資爭議，原告既於96年12月5
      日已知悉被告有其所指摘之違法情事，至遲應於97年1月5
      日之前行使其契約終止權，惟原告係於97年1月21日始以
      存證信函向被告為契約終止之意思表示，即不符合勞基法
      之規定，故原告之契約終止顯無效力，被告並無給付資遣
      費之責任。
（七）被告公司為服務業，非一般朝九晚五的行業，原告只是接
      待客戶或辦理保險理賠，並非耗費體力之工作，為配合客
      戶服務需要，員工聘用時即告知現有薪資已包含加班費及
      例假日加班費，依當初約定本公司並未違反勞基法。而原
      告已在公司任職12年且後來位居廠長職位，深知此行業的
      特性，也已行之有年，以原告精於計算之個性，何以當時
      不主張？事後卻任意翻供，要求例假日及逾時之加班工資
      。
（八）就原告主張未領薪資及特休假未休部分：
（１）原告主張未領薪資部分：因勞資協調不成立，原告堅持提
      告。且原告一直不來辦理交接事宜，本公司如何計算薪資
      給原告。原告12月28日已被解僱，且12月份只來3天又5小
      時，故12月份薪資為3,505元（計算式：3天x日薪967+5小
      時x967÷8）。
（２）原告主張95年保留之特別休假未給假應補發工資部分：原
      告95年之薪資底薪25,000元，故特別休假薪資6天又0.5小
      時為5,052元，（計算式：日薪833x6天+0.5小時x833÷8
      ）。
（九）被告依勞基法第12條第1項第6款之規定，終止與原告間之
      勞動契約並未逾30天之期間，被告實於97年2月26日之準
      備書狀中已檢附證物，並說明甚詳，被告於97年3月26日
      之答辯狀僅係就原告96年12月6日至12月12日之請假不合
      情理之處再為強調，並非係於97年3月26日始提出原告96
      年12月6日至12月12日曠職之主張，再說明如下：
（１）按原告自96年11月19日起至96年12月12日止，所為之各次
      請假，均未依請假規則辦理，就此事實，被告分別於96年
      11月28日以台南郵局第48支局191號存證信函及96年12月6
      日以台南郵局第199號存證信函向原告表示不准假，並要
      求其收到函文後，即刻回復上班，嗣原告就96年11月19日
      至96年11月24日之請假部分於收到函文後確有於96年11月
      30日回復上班。然就96年12月l日至96年12月12日不合法
      請假部分，原告收到被告要求回復上班之函文後，仍然續
      為休假，就此，被告自得以原告無正當理由，繼續曠工3
      日以上為由，向原告行使契約終止之權利。
（２）被告之前於199號存證信函中已明白表示，原告之歷次請
      假（含96年12月5日至12月12日）均不合法，若未於文到
      後即刻恢復上班，即依曠職論，嗣原告於收受存證信函後
      ，並無回復上班之事實，被告始於96年12月28日以原告上
      揭曠職理由解僱原告。因原告曠職之次數甚多，被告不及
      臚列，乃於存證信函後並文「且已連續多次曠職」以為涵
      蓋表示。
（３）被告於96年3月26日之答辯狀中，就原告96年12月5日至96
      年12月12日之請假啟人疑竇之處，再特別說明，係被告就
      原告該請假事，於收到原告事後補呈之假單後，曾由會計
      小姐林麗華親自向霍永惠醫師診所查證請假病由，經該診
      所醫師親口告知，休息天數係應原告之要求所開立，而被
      告為俾便鈞院明瞭，始為始末之陳述，並非於該時始為原
      告96年12月6日至12月12日為曠職之主張。
（十）所謂勞資爭議期間，資方不得為終止勞動契約等不利於勞
      工行為者，乃以該終止勞動契約之行為與該勞資爭議事件
      有關聯者為限，若終止勞動契約之行為與該勞資爭議事件
      無關聯者，應不受上開規定之限制。勞工依其與僱主訂定
      之勞動契約所應盡之服勞務、依規定請假等義務，並不因
      申請調解而得免除云云，資為抗辯。並聲明：原告之訴駁
      回。若為不利判決，被告願供擔保，請准宣告免為假執行
      。
三、兩造不爭執之事實：
（一）被告自84年6月15日起受僱於被告，約定每日工作8小時，
      自上午8時30分至下午5時30分，中午午休1小時，每週工
      作6日。
（二）原告93年6月之前本薪為22,800元，職務津貼2,000元，93
      年7月至96年2月本薪為25,000元，職務津貼2,000元，96
      年3月至96年12月本薪為27,000元，職務津貼2,000元。
（三）原告原任被告公司廠長，96年11月中旬，被告將原告調整
      為營業助理職務，兩造因而發生勞資爭議。原告先於96年
      11月27日申請財團法人台南勞資事務基金會進行勞資爭議
      協調，該會於96年12月5日進行協調，因雙方意見不一致
      而協調不成立；原告復於96年12月7日向台南市政府勞工
      局申請調解，該局於96年12月27日進行調解，仍不成立。
（四）原告於96年12月28日接獲被告寄出之上開4006號存證信函
      ，其內容係以原告於96年11月19日起至96年11月24日、96
      年11月27日下午1時起至96年11月29日、96年12月3日起至
      96年12月5日等期間連續曠職為由，終止兩造間之勞動契
      約。
（五）原告亦於96年12月28日寄出存證信函，其內容係以被告要
      求原告每2週工作96小時，高於勞基法所定每2週84小時之
      規定，且未依勞基法所定之國定例假日放假為由，主張依
      勞基法第14條第1項第6款之規定，終止兩造間之勞動契約
      ，契約終止日定為97年1月22日。
（六）原告96年11月份之薪資已領取，96年12月份、97年1月份
      被告並未給付薪資予原告。
（七）原告95年度應休未休之特別休假共6天又0.5小時，被告同
      意以特別休假折換薪資之方式應補發6天又0.5小時之薪資
      予原告，該薪資係以原告95年之薪資為給付標準。
（八）原告於96年12月1日至同年月12日向被告請病假，被告並
      未准許，原告於該期間未至被告公司上班。
（九）被告於97年3月26日言詞辯論時主張其於本案係以原告在
      96年12月1日至同年月12日連續曠職為由，終止兩造間之
      勞動契約。
（十）原告96年12月1日請病假、12月2日星期日、12月3日到8日
      請病假、12月9日星期日、12月10日到12日請病假、12月1
      3日到15日請特休假、12月16日是星期日、12月17、18、1
      9日有上班、12月20日上班半天、半天請事假、12月21、2
      2日請病假、12月23日是星期日、12月24日請事假、12月2
      5日到29日請病假、12月30是星期日、12月31日請病假。
      從97年1月1日到1月21日，共有4天休假日，17天上班日，
      原告17天上班日均請特休假（原告請假部分，被告均未准
      許）。原告12月13日到15日請特休假時，原告96年尚有3
      天特休假未休。如97年1月21日兩造間之勞動契約尚未終
      止，原告97年有17天之特休假。
四、得心證之理由：
    本案爭執之關鍵在於：原告之薪資是否包括例假日工資及延
    長工時加班費？原告以被告要求原告每2週工作96小時、未
    依照國定例假日放假為由，主張被告違反勞動契約或勞工法
    令而終止兩造間之勞動契約，有無理由？被告以原告在96年
    12月1日至同年月12日連續曠職為由，終止兩造間之勞動契
    約，有無理由？經查，
（一）被告主張原告之薪資包含延長工時加班費及國定假日加班
      費，然為原告所否認。經查，證人即被告公司之職員乙○
      ○於本院審理時證稱：我們的薪水是按月發放，．．．，
      我們每星期工作6天，每天工作8小時，．．．當時我進公
      司時，公司就已經講好，每星期工作6天，所以我們的薪
      水就是包括每星期要工作6天的酬勞。．．．。依公司的
      規定，所有的員工每星期都要工作6天等語（97年3月19日
      言詞辯論筆錄），證人即被告公司之職員丙○○證稱：我
      從84年開始到被告公司任職，我們是每天上班8小時，每
      週上班6天，我的上班時間從我進公司至今都沒有改變。
      我進公司上班的時候，公司就有跟我們言明，薪水包括加
      班費及國定假日未休部分的工資。公司的休假規定是對所
      有員工都一體適用等語（97年4月23日言詞辯論筆錄），
      參以原告自承從伊進到被告公司上班後，伊之工作時間就
      沒有改變，可見兩造確約定部分國定例假日須上班，且原
      告之薪資包括國定假日工資及延長工時加班費，否則為何
      原告於被告公司工作長達10餘年，均未要被告給予未放假
      之國定例假日之工資及延長工時加班費，或要求國定例假
      日均應休假？
（二）按勞基法第21條第1項規定：工資由勞雇雙方議定之，但
      不得低於基本工資。故勞雇雙方約定採較高日薪含假日工
      資方式，勞工每月薪資所得又未低於基本工資加計延時工
      資及例、休假日之工資總額時，即未違反勞基法之規定，
      於當事人契約自由之原則下，其約定自非法所不許，是雇
      主應給付之國定例假日之工資及延長工時加班費，仍得與
      勞工約定以提高各工作日之薪資，即以較高之日薪包含假
      日工資及延長工時加班費，以達假日工資及延長工時加班
      費給付之目的，並無違法可言，勞工若已同意雇主給付薪
      資之方式，即應受拘束，事後不得反悔，再請求雇主補發
      假日工資及延長工時加班費。查原告同意部分國定例假日
      上班，兩造復約定原告之薪資包含延長工時加班費及國定
      例假日工資，業如前述，而原告復自承其每月薪資所得未
      低於基本工資加計延時工資及例、休假日之工資總額，依
      上開說明，上開約定並未違反勞基法之規定。是原告以被
      告要求原告每2週工作96小時，且未發延長工時加班費；
      國定例假日僅放假10天，假日出勤亦不加發假日工資為由
      ，主張被告違反勞動契約或勞工法令而終止兩造間之勞動
      契約，並請求被告給付延長工時加班費、國定例假日工資
      ，均屬無據。
（三）勞工依勞基法第14條第1項之規定終止勞動契約者，雇主
      應發給資遣費，勞基法第14條第4項、第17條分別定有明
      文。查原告以被告要求原告每2週工作96小時，且未發延
      長工時加班費；國定例假日僅放假10天，假日出勤亦不加
      發假日工資為由，主張被告違反勞動契約或勞工法令而終
      止兩造間之勞動契約，並不合法，已如前述，則原告主張
      其已依勞基法第14條第1項第4款之規定終止兩造間之勞動
      契約，進而請求被告應給付原告資遣費云云，亦屬無據。
（四）勞工有下列情形之一者，雇主得不經預告終止契約：六、
      無正當理由繼續曠工3日，或1個月內曠工達6日者。雇主
      依前項第1款、第2款及第4款至第6款規定終止契約者，應
      自知悉其情形之日起，30日內為之，勞基法第12條第1項
      第6款、第2項定有明文。被告以原告在96年12月1日至同
      年月12日連續曠職為由，終止兩造間之勞動契約，原告則
      主張96年12月1日至同年月12日其向被告請病假，被告故
      意不准假，原告並未曠職。經查，
（１）被告雖主張其係以原告包括96年12月6日至同年月12日在
      內連續多日曠職為由，於96年12月28日以台南成功路郵局
      第4006號存證信函向原告表示終止兩造間之勞動契約云云
      ，惟查，被告於上開存證信函係以：原告於96年11月19日
      至同年月24日、96年11月27日下午1時至同年月29日、96
      年12月3日至同年月5日請假皆未經合法程序，．．．已曠
      職連續超過3日以上，將原告解職．．．，此有上開存證
      信函在卷可稽，依該存證信函之記載，被告係以原告於96
      年11月19日至同年月24日、96年11月27日下午1時至同年
      月29日、96年12月3日至同年月5日連續曠職為由，終止兩
      造間之勞動契約，被告主張：其於上開存證信函係以原告
      包括96年12月6日至同年月12日在內連續多日曠職為由，
      向原告表示終止兩造間之勞動契約云云，自不足採。查被
      告係於97年3月26日言詞辯論時，始以原告在96年12月1、
      2日及同年月6至12日曠職為由，終止兩造間之勞動契約，
      距被告於96年12月1、2日及同年月6至12日知悉原告未上
      班，已逾30日，縱認原告於96年12月1、2日及同年月6至
      12日係無正當理由曠職，因被告於97年3月26日始以原告
      於96年12月1、2日及同年月6至12日曠職為由，終止兩造
      間之勞動契約，已逾30日之除斥期間，被告以此事由終止
      兩造間之勞動契約，自不合法。
（２）勞工無正當理由繼續曠工3日者，雇主得不經預告終止契
      約，據此規定可知，雇主得不經預告終止契約者，必須具
      備：（一）勞工無正當理由曠工，（二）繼續曠工3日之
      法定要件，若僅符合其中之一者，尚不構成終止契約之事
      由。從而，勞工雖繼續曠工3日，但其曠工非屬無正當理
      由者，雇主即不得據以終止契約（最高法院84年度台上字
      第1275號判決參照）。被告主張96年12月3日至同年月5日
      原告雖曾向被告請病假，但未經被告准許，該期間原告係
      無正當理由曠職，原告則主張96年12月3日至同年月5日原
      告確有生病，是被告故意不准假。經查，原告於96年12月
      3日至蔡鎰和婦產科診所求診，主訴下腹痛，並自96年11
      月30日至96年12月3日陸續有陰道出血情形，經超音波掃
      描顯示子宮上方有1粒肌瘤約1.9公分，該診所蔡鎰和醫師
      診斷係急性腹痛合併疑似骨盆腔炎，建議應宜休息3日及
      勿搬重物，有該診所診斷證明書及函各1紙在卷可稽，可
      見原告於96年12月3日至同年月5日確有請病假在家休息之
      必要，原告於96年12月3日至同年月5日未上班係有正當理
      由，被告主張原告於96年12月3日至同年月5日無正當理由
      繼續曠職云云，自不足採。
（３）綜上，被告以原告自96年12月1日至同年月12日連續曠職
      為由，終止兩造間之勞動契約，自不合法。
（五）原告95年度應休未休之特別休假共6天又0.5小時，兩造同
      意以原告95年之薪資為計算標準，由被告折算現金給付原
      告。查原告95年之本薪為25,000元，職務津貼2,000元，
      此部分被告應給付原告5,456元（計算式：日薪900（2700
      0÷30）x6天+0.5小時x900÷8）。
（六）原告以被告要求原告每2週工作96小時，且未發延長工時
      加班費；國定例假日僅放假10天，假日出勤亦不加發假日
      工資為由，主張被告違反勞動契約或勞工法令而終止兩造
      之勞動契約，及被告以原告在96年12月1日至同年月12日
      連續曠職為由，終止兩造間之勞動契約，均不合法，業如
      前述，則兩造間之勞動契約，至97年1月21日止，仍繼續
      有效存在。兩造間之勞動契約至97年1月21日止既仍繼續
      有效存在，則原告請求被告給付自96年12月1日起至97年1
      月21日止之薪資，自屬有據。茲就原告得請求之數額審酌
      如下：
（１）96年12月原告上班3.5天，請18天病假、1.5天事假、3天
      特休假，另有5個星期日，就原告上班3.5天、3天特休假
      、5個星期日部分，被告依法應給付原告薪資；1.5天事假
      部分，依勞工請假規則第7條之規定，被告不必給付原告
      薪資；18天病假部分，12月3日起至同年月5日原告有請病
      假之必要，業如前述，此部分依勞工請假規則第4條之規
      定，被告應給付一半即1.5天之薪資予原告，至其餘15天
      病假，因本院認定被告以96年12月1、2日、6到12日原告
      曠職為由終止勞動契約，已逾30日，其終止兩造間之勞動
      契約並不合法，原告同意不請求該15天病假之工資。是96
      年12月原告共得請求被告給付13天之薪資。
（２）97年1月1日到1月21日，共有4天休假日，17天上班日，原
      告就17天上班日均請特休假，此為兩造所不爭執，而被告
      就兩造間之勞動契約至97年1月21日止如仍繼續存在，原
      告97年有17天之特休假，並不爭執，則原告以97年1月1日
      至21日，其請17天特休假，另有4個星期日，請求被告給
      付該21天之薪資，自屬有據。
（３）原告96年12月、97年1月之本薪為27,000元，職務津貼2,0
      00元，每日薪資為967元（29000÷30＝967，元以下四捨
      五入），從96年12月1日起至97年1月21日止，原告尚得請
      求被告給付34天之薪資計32,878元。
（４）被告另抗辯：原告自97年1月2日起即到訴外人凱旺公司上
      班，然為原告所否認，並以：伊於97年1月24日始到訴外
      人凱旺公司上班云云。經查，兩造間之勞動契約至97年1
      月21日止仍繼續有效存在，業如前述，而被告復未以原告
      自97年1月2日起到訴外人凱旺公司上班為由，終止兩造間
      之勞動契約，原告亦未向被告表示自97年1月2日起終止兩
      造間之勞動契約，則縱原告確自97年1月2日起，利用休假
      及特休假至訴外人凱旺公司上班，亦僅是原告違反對其僱
      主即被告公司之忠誠義務而已，兩造間之勞動契約，並不
      因原告自97年1月2日起至訴外人凱旺公司上班而自動終止
      。被告以原告自97年1月2日起至訴外人凱旺公司上班為由
      ，拒付原告97年1月1日至同年月21日之薪資，難認有理。
五、綜上所述，原告依據僱傭契約之法律關係，請求被告給付原
    告95年度未休之特休假薪資補償5,456元及未領薪資32,878
    元，合計38,334元，及自起訴狀繕本送達之翌日即97年2月1
    4日起至清償日止，按年息百分之5計算之利息，為有理由，
    應予准許，逾此所為之請求，為無理由，應予駁回。又本件
    訴訟費用6,390元（第1審裁判費），應由被告負擔500元，
    餘由原告負擔，爰確定如主文第3項所示。
六、本判決原告勝訴部分，所命給付之金額未逾50萬元，應依職
    權宣告假執行。另被告陳明願供擔保以代釋明，聲請宣告免
    為假執行，合於法律之規定，爰酌定相當之擔保金額宣告之
    。至原告敗訴部分，其假執行之聲請，因訴之駁回而失所依
    附，應併予駁回。
七、本件判決結果已臻為明確，兩造其餘攻擊防禦方法，經本院
    斟酌後，認對於判決結果已不生影響，爰不逐一論述，併予
    敘明。
八、訴訟費用負擔之依據：民事訴訟法第79條、第87條第1項。
中    華    民    國    97    年    5     月    21    日
                  民事第二庭    法  官  蘇正賢
以上正本係照原本作成
如對本判決上訴，須於判決送達後20日內向本院提出上訴狀
中    華    民    國    97    年    5     月    21    日
                                書記官  陳美萍


司法院資訊處製作；財團法人民間司法改革基金會備份。
